---
title: "Questão 2"
output:
  html_document:
    df_print: paged
---

### Imports

```{r message=FALSE, warning=FALSE}
library(tidyverse)
library(janitor)
library(dplyr)
library(lubridate)
library(readxl)
library(forecast)
library(seasonal)
library(plotly)
```

**a)** O excel continha 2 linhas de títulos para as colunas, foi necessário ler o xlsx sem a primeira linha, utilizando o parametro `range` do read_excel.


```{r}
data <- readxl::read_excel("www/retail.xlsx", col_names = TRUE, range = "A2:GH383") %>% 
        janitor::clean_names() %>% 
        rename(date = "series_id")
```

**b)**

```{r}

grocery_market.ts <- data %>% 
  select(c("a3349335t") ) %>% 
  ts(
    start = c(
      lubridate::year(dplyr::first(data$date)),
      lubridate::month(dplyr::first(data$date))),
    
    end = c(
      lubridate::year(dplyr::last(data$date)), 
      lubridate::month(dplyr::last(data$date))),
    
    frequency = 12
  ) %>% 
  .[,1]


```

**c)** É possível perceber uma grande sazonalidade, com novembro/dezembro sendo os meses que Supermercados e Lojas de Conveniência têm maiores vendas, pouco ciclo e tendência linear positiva ao longo dos anos.

```{r echo=FALSE}
p <- grocery_market.ts %>% 
  ggseasonplot() + 
  ggtitle("Supermarket and Grocery Stores, Turnover - New South Wales - Season Plot") + ylab("") + xlab("") +
  theme(plot.title = element_text(hjust = 0.5))

p1 <- grocery_market.ts %>% 
  ggmonthplot() + 
  ggtitle("Supermarket and Grocery Stores, Turnover - New South Wales - Month Plot") + ylab("") + xlab("") +
  theme(plot.title = element_text(hjust = 0.5))

ggplotly(p)
ggplotly(p1)
```

**d)** Com o plot da decomposição da Time Series é possivel perceber que em 2009 houve um pico de vendas nos Supermercados e Lojas de Conveniência em New South Wales, na Austrália.

 
```{r}
data_x11 <- seasonal::seas(grocery_market.ts, x11 = "")

data_x11 %>% autoplot() + ggtitle("X11 Decomposition Supermarket and Grocery Stores Time Series")

plot(data_x11)
```


