---
title: "Questão 1"
output:
  html_document:
    df_print: paged
---

### Imports
```{r message=FALSE, warning=FALSE}
library(tidyverse)
library(janitor)
library(dplyr)
library(lubridate)
```


```{r message=FALSE, warning=FALSE, paged.print=FALSE}
load(file = "www/us_change.rda")
us_change <- us_change %>% janitor::clean_names()
```

**a)** Disponibilizando as variáveis em número índice.


```{r message=FALSE, warning=FALSE}

numero_indice <- function(data){
  data_aux <- data
  data[1] <-  100; 
  
  for(i in 2:length(data)){
    data[i] <- ( 1 + data_aux[i]/100 ) * data[i-1]
  }
  
  return(data)
}


data_a <- us_change %>% 
  filter(lubridate::year(quarter) >= 2000) %>% 
  select(-quarter) %>% 
  purrr::map_df(function(x) x %>% numero_indice())

data_b <- us_change %>% filter(year(quarter) >= 2000)

data_a <- data_a %>% mutate(quarter = data_b$quarter)

```

**b)** Calculando a correlação entre as variáveis em Número Índice é a forma correta de se fazer, já que com as taxas de variação os valores de cada elemento de comparação estão em níveis diferentes, causando um erro na correlação.


```{r echo=FALSE, message=FALSE, warning=FALSE}

correl <-  cor(data_a %>% 
      select(-"quarter")) %>% round(2) 

corrplot::corrplot(correl, 
                   type = "upper",
                   tl.col = "black",
                   title = "Correlação em Indice"
                   )

correl1 <-  cor(data_b %>% 
      select(-"quarter")) %>% round(2) 

corrplot::corrplot(correl1, 
                   type = "upper",
                   tl.col = "black",
                   title = "Correlação em Taxa"
                   )
```


**c)** Plotando os gráficos das variáveis em taxa e em número índice.


```{r echo=FALSE, fig.height=4, fig.width=3}
source("www/multiplot.R")

p1 <- data_b %>% 
  ggplot(aes(x = quarter, y = consumption)) + 
  geom_line()+ 
  ggtitle("Consumption") + ylab("") + xlab("") +
  theme(plot.title = element_text(hjust = 0.5))

p2 <- data_a %>% 
  ggplot(aes(x = quarter, y = consumption)) + 
  geom_line()+ 
  ggtitle("Consumption em Num Indice") + ylab("") + xlab("") +
  theme(plot.title = element_text(hjust = 0.5))

p3 <- data_b %>% 
  ggplot(aes(x = quarter, y = income)) + 
  geom_line()+ 
  ggtitle("Income") + ylab("") + xlab("") +
  theme(plot.title = element_text(hjust = 0.5))

p4 <- data_a %>% 
  ggplot(aes(x = quarter, y = income)) + 
  geom_line()+ 
  ggtitle("Income em Num Indice") + ylab("") + xlab("") +
  theme(plot.title = element_text(hjust = 0.5))

p5 <- data_b %>% 
  ggplot(aes(x = quarter, y = production)) + 
  geom_line()+ 
  ggtitle("Production") + ylab("") + xlab("") +
  theme(plot.title = element_text(hjust = 0.5))

p6 <- data_a %>% 
  ggplot(aes(x = quarter, y = production)) + 
  geom_line()+ 
  ggtitle("Production em Num Indice") + ylab("") + xlab("") +
  theme(plot.title = element_text(hjust = 0.5))

p7 <- data_b %>% 
  ggplot(aes(x = quarter, y = savings)) + 
  geom_line()+ 
  ggtitle("Savings") + ylab("") + xlab("") +
  theme(plot.title = element_text(hjust = 0.5))

p8 <- data_a %>% 
  ggplot(aes(x = quarter, y = savings)) + 
  geom_line()+ 
  ggtitle("Savings em Num Indice") + ylab("") + xlab("") +
  theme(plot.title = element_text(hjust = 0.5))

p9 <- data_b %>% 
  ggplot(aes(x = quarter, y = unemployment)) + 
  geom_line()+ 
  ggtitle("Unemployment") + ylab("") + xlab("") +
  theme(plot.title = element_text(hjust = 0.5))

p10 <- data_a %>% 
  ggplot(aes(x = quarter, y = unemployment)) + 
  geom_line()+ 
  ggtitle("Unemployment em Num Indice") + ylab("") + xlab("") +
  theme(plot.title = element_text(hjust = 0.5))


multiplot(p1, p2)
multiplot(p3, p4)
multiplot(p5, p6)
multiplot(p7, p8)
multiplot(p9, p10)

```

**d)** As variáveis, com excessão da taxa de Desemprego, aumentaram ao longo do tempo. Visto que, em um cenário de poucas recessões, é algo que era esperado. 
Correlacionando as variáveis temos algumas inferências que são lógicas para o mundo da economia, por exemplo, quanto maior o desemprego menor o consumo, ou então quanto maior a renda maior a poupança.


**e)** Um ponto atípico que pode ser visto é a grande queda de produção/consumo e a alta no desemprego por meados de 2008. Essa mudança abrupta provavelmente foi causada pela **Crise financeira de 2007–2008**.





